臺灣彰化地方法院刑事判決　　　　　100年度訴字第664號
公　訴　人　臺灣彰化地方法院檢察署檢察官
被　　　告　許哲誠
上列被告因違反毒品危害防制條例案件，經檢察官提起公訴（10
0年度毒偵字第709 號），本院依簡式審判程序判決如下：
    主  文
許哲誠施用第一級毒品，累犯，處有期徒刑捌月。扣案第一級毒
品海洛因壹包（驗餘淨重零點零捌柒陸公克）含包裝袋壹只，沒
收銷燬之。
    犯罪事實及理由
一、犯罪事實：
（一）許哲誠前於民國91年間，因施用毒品案件，經法院裁定送
      觀察、勒戒後，認無繼續施用毒品傾向，於91年11月6 日
      執行完畢釋放。又於94年間，先因施用第一、二級毒品案
      件，經本院以94年度訴字第1076號判決判處有期徒刑8 月
      、4 月，定應執行刑為有期徒刑10月後確定（第1 案）；
      再因竊盜案件，經本院以94年度易字第921 號判決判處有
      期徒刑1 年8 月後確定（第2 案）。上開二案經本院以95
      年度聲字第126 號裁定定應執行刑為有期徒刑2 年5 月確
      定。嗣因上揭第1 案符合中華民國九十六年罪犯減刑條例
      規定，乃再經本院以97年度聲更字第4 號裁定減刑並與不
      減刑之第2 案定應執行刑為2 年確定，於96年4 月14日假
      釋出監付保護管束，於96年12月24日未經撤銷假釋視為執
      行完畢（本案因而構成累犯）。
（二）詎許哲誠猶不思悔改，復基於施用第一級毒品海洛因之犯
      意，於100 年3 月23日晚上8 時許，在其位於彰化縣鹿港
      鎮○○里○○街27號住所，以將第一級毒品海洛因粉末摻
      入香菸內點燃吸食之方式，施用第一級毒品海洛因1 次。
      嗣於100 年3 月24日下午2 時30分許，在彰化縣鹿港鎮○
      ○路與永安二路口為警盤查身分時，於未被有偵查犯罪職
      權之機關或公務員發覺本次之施用毒品海洛因犯行前，即
      主動交付其所持有之第一級毒品海洛因1 包，並向員警供
      承本案之施用毒品犯行，自首而接受裁判，並同意由員警
      採集其尿液送驗，檢驗結果確呈海洛因代謝物之可待因及
      嗎啡陽性反應。而為警查扣得其所有、供施用之第一級毒
      品海洛因1 包（驗餘淨重0.0876公克）。
（三）案經彰化縣警察局鹿港分局報請臺灣彰化地方法院檢察署
      檢察官偵查起訴。
二、理由
（一）被告於本院準備程序中，就上揭犯罪事實均為有罪之陳述
      ，且所犯係死刑、無期徒刑、最輕本刑為3 年以上有期徒
      刑以外之罪，經本院合議庭依刑事訴訟法第273 條之1第1
      項之規定，裁定由受命法官1 人獨任進行簡式審判程序。
（二）前揭犯罪事實，業經被告許哲誠於警詢時及偵審中坦承不
      諱。且其於100 年3 月24日，為警採取之尿液檢體，經送
      鑑驗結果確呈海洛因之代謝物嗎啡及可待因陽性反應，有
      詮昕科技股份有限公司出具之濫用藥物尿液檢驗報告（原
      樣編號：D-092 ）及彰化縣警察局鹿港分局委託檢驗尿液
      代號與真實姓名對照表各1 份在卷可按。又扣案物經檢出
      第一級毒品海洛因，亦有行政院衛生署草屯療養院鑑定書
      1 份附卷為憑。足徵被告之自白確與事實相符，足以採信
      ，被告確有施用第一級毒品海洛因之犯行至為明確。
（三）按修正毒品危害防制條例就施用毒品者，僅於「初犯」及
      「5 年後再犯」二種情形，有其追訴條件之限制，即須於
      初犯經觀察、勒戒或強制戒治釋放後，5 年內均無施用毒
      品之行為，始能認其前所實施之觀察、勒戒或強制戒治已
      足遮斷毒癮，而得於5 年後再犯時，再予適用初犯之規定
      ，重行觀察、勒戒等程序；倘5 年內已經再犯，被依法追
      訴處罰，縱其第3 次（或第3 次以上）施用毒品之時間在
      初犯釋放5 年以後，即與「5 年後再犯」之情形有別，且
      因已於「5 年內再犯」，顯見其再犯率甚高，原實施觀察
      、勒戒或強制戒治，已無法收其實效，而無5 年戒斷期之
      存在，自無再經觀察、勒戒及強制戒治之必要，應由檢察
      官逕行起訴（最高法院95 年 度台非字第59號判決、95年
      度台非字第65號判決及95年度第7 次刑事庭會議決定足供
      參照）。本件被告曾於91年間因毒品案，於91年11月6 日
      經觀察勒戒執行完畢釋放，復於94年間再因施用毒品案件
      ，經本院判處有罪判決確定，有臺灣高等法院被告前案紀
      錄表可查，揆諸前開最高法院判決及決議，因被告於91年
      後之5 年內，業有施用毒品之行為，則本次被告再施用毒
      品之犯行，即與5 年後再犯之情形有別，自應逕行起訴。
（四）核被告許哲誠所為，係犯毒品危害防制條例第10條第1 項
      之施用第一級毒品罪。被告持有第一級毒品之低度行為，
      為施用之高度行為所吸收，不另論罪。又被告曾有前開犯
      罪事實部分所述之論罪科刑執行情形，今被告於有期徒刑
      執行完畢後，5 年以內故意再犯本件有期徒刑以上之罪，
      為累犯，應依刑法第47條第1 項之規定加重其刑。
（五）又被告之施用毒品犯行，於犯罪後未被有偵查犯罪職權之
      機關或公務員發覺前，即主動向詢問員警供承施用毒品犯
      行，自首而接受裁判，業據被告供陳明確（參警詢筆錄）
      ，並有警員粘金隆之職務報告1 只附卷足佐，爰依刑法第
      62 條 前段規定減輕其刑。被告之刑有加重及減輕，依法
      先加後減。
（六）量刑理由：爰審酌被告經觀察、勒戒與刑之執行後，猶未
      能深切體認毒品危害己身之鉅，及早謀求脫離毒害之道，
      反而於出監後再犯，未見收斂、警惕，無視於毒品對於自
      身健康之戕害及國家對於杜絕毒品犯罪之禁令，自有使其
      接受相當時期監禁以敦化性情之必要，再審酌被告犯罪之
      動機、方法、手段、所生危害，暨犯後到庭坦承犯行、態
      度良好，並有自首減輕等一切情狀，量處如主文所示之刑
      。
（七）扣案之海洛因1 包（驗餘淨重0.0876公克）應依毒品危害
      防制條例第18條第1 項前段之規定沒收銷燬之，包裝袋1
      只與袋內之第一級毒品海洛因難以完全分離，亦應依毒品
      危害防制條例第18條第1 項前段之規定宣告沒收銷燬。
三、應適用之法條：
（一）刑事訴訟法第273 條之1 第1 項，第299 條第1 項前段、
      第310 條之2 、第454 條第1項。
（二）毒品危害防制條例第10條第1項、第18條第1項前段。
（三）刑法第11條前段、第47條第1 項、第62條前段。
四、如不服本件判決，得自收受送達之日起10日內，向本院提起
    上訴。
本案經檢察官陳隆翔到庭執行職務。
中    華    民    國   100    年    6     月    9     日
                  刑事第五庭          法  官  周淡怡
以上正本證明與原本無異。
如不服本判決應於收受判決後10日內向本院提出上訴書狀，並應
敘述具體理由；其未敘述上訴理由者，應於上訴期間屆滿後20日
內向本院補提理由書（均須按他造當事人之人數附繕本）「切勿
逕送上級法院」。
中    華    民    國   100    年    6     月    9     日
                                      書記官  陳文新
附錄論罪科刑法條全文
毒品危害防制條例第10條
施用第一級毒品者，處6月以上5年以下有期徒刑。
施用第二級毒品者，處3年以下有期徒刑。